【裁判字號】    99,上訴,1778
【裁判日期】    990917
【裁判案由】    違反毒品危害防制條例
【裁判全文】
臺灣高等法院臺中分院刑事判決        99年度上訴字第1778號
上  訴  人
即  被  告  甲○○
上列上訴人即被告因違反毒品危害防制條例案件，不服臺灣臺中
地方法院99年度訴字第1209號，中華民國99年8月3日第一審判決
（起訴案號：臺灣臺中地方法院檢察署99年度偵字第6721號、99
年度毒偵字第980號），提起上訴，本院判決如下：
    主  文
上訴駁回。
    理  由
一、依刑事訴訟法第350條、第361條、第362條、第367條規定，
    不服地方法院之第一審判決而上訴者，須提出上訴書狀，並
    應敘述具體理由，為上訴必備之程式；其所提出之書狀未敘
    述上訴理由，或僅曾以言詞陳述上訴理由者，均應於上訴期
    間屆滿後二十日內補提理由書於第一審法院。第一審法院經
    形式審查，認逾期未補提上訴理由者，應定期間先命補正；
    逾期未補正者，為上訴不合法律上之程式，應以裁定駁回。
    倘已提出上訴理由，但所提非屬具體理由者，則由第二審法
    院以上訴不合法律上之程式，判決駁回。而所謂具體理由，
    必係依據卷內既有訴訟資料或提出新事證，指摘或表明第一
    審判決有何採證認事、用法或量刑等足以影響判決本旨之不
    當或違法，而構成應予撤銷之具體事由，始克當之（例如：
    依憑證據法則具體指出所採證據何以不具證據能力，或依憑
    卷證資料，明確指出所為證據證明力之判斷如何違背經驗、
    論理法則）；倘僅泛言原判決認定事實錯誤、違背法令、量
    刑失之過重或輕縱，而未依上揭意旨指出具體事由，或形式
    上雖已指出具體事由，然該事由縱使屬實，亦不足以認為原
    判決有何不當或違法者（例如：對不具有調查必要性之證據
    ，法院未依聲請調查亦未說明理由，或援用證據不當，但除
    去該證據仍應為同一事實之認定），皆難謂係具體理由，俾
    與第二審上訴制度旨在請求第二審法院撤銷、變更第一審不
    當或違法之判決，以實現個案救濟之立法目的相契合，並節
    制濫行上訴（參最高法院97年度台上字第892號判決）。
二、本件上訴人即被告甲○○（下以被告甲○○稱之）不服原審
    判決而提起上訴，其上訴意旨略以：原判決所判刑責過重，
    被告甲○○於偵審訊時均詳實以供，並供出毒品上游來源，
    然判決書中仍支字未提此部份，依法供出者因而破獲依法可
    減輕其刑，然被告甲○○未能享有此令，喪失法令賦予保障
    之權益，原判決疑有違法令等語。
三、按量刑輕重係屬事實審法院得依職權自由裁量之事項，苟已
    斟酌刑法第57條各款所列情狀而未逾越法定刑度，不得遽指
    為違法（參最高法院72年度台上字第6696號、75年度台上字
    第7033號判例要旨），且在同一犯罪事實與情節，如別無其
    他加重或減輕之原因，下級審量定之刑，亦無過重或失輕之
    不當情形，則上級審法院對下級審法院之職權行使，原則上
    應予尊重（參最高法院85年度臺上字第2446號判決）。
四、經查，本件被告甲○○所犯毒品危害防制條例第4條第2項、
    第10條第1項、第2項之販賣第二級毒品罪、施用第一級及第
    二級毒品罪，其法定刑分別為「無期徒刑或7年以上有期徒
    刑，得併科新臺幣1千萬元以下罰金」、「6月以上5年以下
    有期徒刑」及「3年以下有期徒刑」，且被告甲○○於民國
    94年間因施用毒品案件，經臺灣臺中地方法院以95年度訴緝
    字第582號判決分別判處有期徒刑8月、4月，定應執行刑為
    有期徒刑10月確定，嗣經依中華民國九十六年罪犯減刑條例
    減為應執行有期徒刑5月確定，於96年7月17日易科罰金執行
    完畢（以上參臺灣高等法院被告前案紀錄表），足見被告甲
    ○○一再施用毒品，悔意不堅，再其明知毒品對人體危害甚
    深，詎於上揭施用毒品罪刑執行完畢，猶不知悔改，進而販
    賣第二級毒品以毒害他人，對社會危害程度非輕，其所犯販
    賣第二級毒品罪、施用第一級及第二級毒品罪均須依刑法第
    47條第1項之規定加重其刑。惟被告甲○○於偵查及原審審
    判程序中，對其販賣第二級毒品甲基安非他命之犯行，均自
    白不諱，符合修正後之毒品危害防制條例第17條第2項規定
    ，原審法院依法減輕其刑後，就被告甲○○販賣第二級毒品
    、施用第一級及第二級毒品罪，分別判處被告有期徒刑3 年
    8月、3年8月、3年10月、9月、5月，並定應執行刑為有期徒
    刑5年10月，核其認事用法並無違誤之處，量刑亦屬妥適。
    又被告甲○○於本案販賣毒品犯行為警查獲後，於99年4 月
    21日偵訊時雖供稱其係向綽號「阿俊」之男子購買甲基安非
    他命，「阿俊」即廖松俊等語（參臺灣臺中地方法院檢察署
    99年度偵字第6721號卷、第122頁），惟廖松俊所涉販賣毒
    品案件，係警方依通訊保障及監察法規定實施通訊監察後，
    於99年4月間持臺灣臺中地方法院核發之搜索票搜索查獲，
    而經臺灣臺中地方法院檢察署檢察官於99年6月7日以99 年
    度偵字第8945、8946、9143號偵查終結提起公訴，有該案起
    訴書1份在卷可參（參原審卷第46至54頁，現由臺灣臺中地
    方法院另案審理中)，非因被告甲○○之供述而查獲。況被
    告甲○○於偵訊時均係供述其於99年3月9日凌晨3、4時許向
    廖松俊購買23,000元之甲基安非他命等語（參同上偵卷、第
    37頁，原審卷第43頁），而原判決附表一所示被告甲○○各
    次販賣甲基安非他命予王長榮、張正和、鄭承修之時間均在
    99年3月9日之前，則本案既無查獲廖松俊於被告甲○○為原
    判決附表一所示各次販賣甲基安非他命行為前，即先有販賣
    給被告甲○○之犯行，顯與毒品危害防制條例第17條第1項
    之規定不合，自無從適用該條項對被告減免其刑，已據原判
    決詳予敘明在案（參原判決第9頁倒數第3行以次至第11頁第
    2行）。本件被告甲○○上訴意旨指摘原判決對此部分支字
    未提，容有誤會，應予敘明。綜上，本件被告甲○○上揭上
    訴意旨，並未提出任何具體事證指摘原審判決有何違法或不
    當之情形，顯屬上訴未敘述具體理由。依上揭說明，應認被
    告之上訴違背法律上之程式。爰依刑事訴訟法第372條之規
    定，不經言詞辯論，逕以判決駁回之。
五、應依刑事訴訟法第367條前段、第372條，判決如主文。
中    華    民    國    99    年    9     月    17    日
            刑事第二庭    審判長法  官  邱  顯  祥
                                法  官  張  國  忠
                                法  官  王  鏗  普
以上正本證明與原本無異。
販賣第二級毒品及施用第一級毒品部分，如不服本判決應於收受
送達後十日內向本院提出上訴書狀，其未敘述上訴理由者，並得
於提起上訴後十日內向本院補提理由書狀（均須按他造當事人之
人數附繕本）「切勿逕送上級法院」。
其餘不得上訴。
                                書記官  詹  雅  婷
中    華    民    國    99    年    9     月    17    日

司法院資訊處製作；財團法人民間司法改革基金會備份。
